【裁判字號】    95,竹小,386
【裁判日期】    950831
【裁判案由】    返還消費借貸款
【裁判全文】
臺灣新竹地方法院簡易庭小額民事判決   95年度竹小字第386號
原      告  萬泰商業銀行股份有限公司
法定代理人  乙○○
訴訟代理人  丙○○
被      告  丁○○
上列當事人間返還消費借貸款事件，本院於民國95年8月14日言
詞辯論終結，判決如下：
    主  文
被告應給付原告新臺幣參萬零伍佰貳拾伍元，及其中新台幣參萬
元自民國九十五年一月十七日起至清償日止，按年息百分之二十
計算之利息。
訴訟費用新臺幣壹仟元由被告負擔。
本判決得假執行。
    事實及理由
一、原告訴之聲明：除依職權宣告假執行外，餘如主文所示。
二、事實摘要：
（一）原告主張：被告於民國94年5月10日與原告訂立小額循環
      信用貸款契約，約定借款額度最高以新臺幣（下同）一百
      萬元為限度，借款動用期間自94年5月10日起至95年5月10
      日止，期滿30日前，如借款人不為反對續約之意思表示，
      並經原告審核同意者，得以同一內容繼續延長一年，不另
      換約，其後每年屆期時亦同。借款利率固定為以年利率百
      分之18.25計算，按日計息，自借款日起以35日為還款周
      期（額度內再貸者，以首次貸款日之隔日為起算日），每
      期應繳金額係還款金額加計帳務管理費，任何一宗債務不
      依約清償本金時，即視為全部到期，應就其全部應付帳款
      一次全數繳清，並按年利率百分之二十給付延滯期間之利
      息，且由被告持用原告所發行之GEORGE&MARY卡。詎被告
      自95年1月16日起即未按期繳款，合計尚欠本金三萬元、
      繳款期限前已計未收利息五百二十五元未予繳納，依約定
      條款之規定，被告即喪失期限之利益，應將所欠帳款一次
      清償，惟屢經催討，被告仍置之不理，為此依消費借貸關
      係提起本件訴訟，請求被告給付如主文第一項所示之金額
      及利息等語。至於被告雖辯稱本件借款係訴外人甲○○所
      為，但被告違反GEORGE&MARY卡約定書第10條之約定，違
      約將預借現金卡交予他人，仍應負責清償。
（二）被告則抗辯：其雖與原告訂立小額循環信用貸款申請書並
      持有GEORGE&MARY預借現金卡，但本件預借現金三萬元並
      非其所借，因為94年6、7月間男友甲○○表示要幫其申辦
      信用卡，其遂將上開G&M預借現金卡、其他八張卡（包含
      信用卡、金融卡）連同密碼均交予訴外人甲○○，詎訴外
      人甲○○竟然拿去盜刷以及盜領，總金額達到五十多萬元
      ，現在人不知去向，其根本無力負擔，可以調預借現金機
      器前之監視錄影帶，本件借款三萬元確實非被告所借等語
      。
三、本院之判斷：
（一）原告主張前揭之事實，業據其提出與其所述相符之小額循
      環信用貸款契約、GEORGE&MARY卡約定書、交易記錄一覽
      表各一份為證，被告對於小額循環信用貸款契約、GEORGE
      &MARY卡約定書之真正亦不爭執，惟以前揭情詞置辯。是
      本件爭點厥為如系爭借款非被告所為，依兩造之契約約定
      ，被告是否仍應負責清償？
（二）經查，GEORGE&MARY卡約定書第1、3條規定：「凡申請貴
      行GEORGE&MARY卡（簡稱G&M卡）者，經貴行審核通過發給
      卡片者，即成為貴行G&M卡會員」、「會員使用自動化服
      務設備（以下簡稱櫃員機）或銷售點端末設備、公用資訊
      服務站、視訊轉換器、網際網路、行動電話、個人數位助
      理等支援晶片卡共用系統之端末設備（以下簡稱端末機）
      印發之交易紀錄如同還款、提款、轉帳憑證及約定書，密
      碼之使用如同原留印鑑之使用；所有以G&M卡交易之案件
      ，均視為會員自行交易行為，與填具還款、取款及轉帳憑
      證加蓋原留印鑑之行為，具同等效力」；約定書第10條規
      定：「G&M卡不得交由會員以外之第三人使用並不得轉讓
      或質押，如有私相授受等情事，概由會員自行負責」。由
      上開規定以觀，足見G&M卡類似金融提款卡，但增加還款
      之功能，G&M卡密碼則等同在銀行臨櫃提款時所蓋用之原
      留印鑑，卡片之使用視為會員之交易行為。其次，此G&M
      卡具有塑膠貨幣性質，係由發卡機構審酌持卡人之資力、
      財務狀況，提供持卡人「信用」，使持卡人得於信用額度
      內憑卡借款，而此預借現金卡片在持卡人之占有管領下，
      持卡人自應負擔妥善保管卡片之義務，不得擅自交予他人
      。上開條款之約定，固屬定型化契約條款，但其約定之內
      容，具有合理分配持卡人及發卡銀行間之功能，亦得以防
      止道德危險之發生，尚無何失衡或違反平等互惠原則之處
      ，亦難認有違反誠信原則之情形，自屬有效，被告應受上
      開約定條款之拘束。查被告違反兩造約定，擅自將系爭G&
      M現金卡連同密碼交予訴外人甲○○，致訴外人甲○○得
      以持之借款，原告主張依上開約定，被告仍負有償還上開
      積欠之借款及利息之責，為有理由。
（三）從而，原告本於小額循環信用貸款契約、GEORGE&MARY卡
      約定書之約定，請求被告給付三萬零五百二十五元，及其
      中三萬自95年1月17日起至清償日止，按年息百分之二十
      計算之利息，即無不合，應予准許。
四、本件係小額訴訟事件為被告敗訴之判決，爰依職權宣告假執
    行，並於判決時確定訴訟費用額。
五、據上論結：本件原告之訴為有理由，依民事訴訟法第436條
    之23、第436條第2項、第436條之12第1項、第78條、第436
    條之19第1項、第436條之20，判決如主文。
中    華    民    國    95    年    8     月    31    日
                  新竹簡易庭    法  官  李珮瑜
以上正本係照原本作成。
如對本判決上訴，非以違背法令為理由，不得為之，且須於判決
送達後20日內向本院提出上訴狀（須按他造當事人之人數附繕本
）。
中    華    民    國    95    年    8     月    31    日
                                書記官  朱苑禎


司法院資訊處製作；財團法人民間司法改革基金會備份。
